臺灣高雄地方法院刑事判決　　　　　　　　　　　　九十三年度簡上字第三八一號
　　上　訴　人
　　即　被　告　甲○○
右列上訴人因傷害案件，不服本院高雄簡易庭九十三年度簡字第二四九四號中華民國
九十三年五月三十一日第一審判決（聲請簡易判決處刑案號：九十三年度偵字第二二
八四號），提起上訴，本院判決如左：
    主  文
上訴駁回。
甲○○緩刑貳年，緩刑期內付保護管束。
    事  實
一、甲○○與駱麗鈴係夫妻，二人間具有家庭暴力防治法第三條第一款所定之家庭成
    員關係。甲○○於民國九十二年十二月七日下午六時三十分許，在高雄市旗津區
    ○○○路一三四之二號住處，因小孩管教問題與駱麗鈴發生口角爭執，甲○○竟
    基於普通傷害人身體之犯意，以徒手毆打駱麗鈴，致使駱麗鈴受有頭皮血腫、右
    眼結膜下出血、右耳道外力性傷害之傷害。
二、案經駱麗鈴訴由高雄市政府警察局三民第一分局移送臺灣高雄地方法院檢察署檢
    察官聲請簡易判決處刑。
    理  由
一、右揭事實，業據上訴人即被告甲○○於本院調查、審理時坦承不諱（見本院卷第
    二十四頁、第三十七頁），核與告訴人駱麗鈴於警詢、偵查中所指訴之情節相符
    （見警卷第三頁背面、偵查卷第三十二頁），復有高雄醫學大學附設中和紀念醫
    院九十二年十二月七日受理家庭暴力事件驗傷診斷書一紙附卷可稽（見警卷第五
    頁），被告自白核與事實相符，應堪採信。本件事證明確，被告犯行洵堪認定。
二、查被告甲○○與告訴人駱麗鈴係夫妻，二人間具有家庭暴力防治法第三條第一款
    所定之家庭成員關係，核被告所為，係犯刑法刑法第二百七十七條第一項之傷害
    罪，屬家庭暴力防治法第二條第二項所定之家庭暴力罪。原審因而適用刑法第二
    百七十七條第一項、第四十一條第一項前段，罰金罰鍰提高標準條例第一條前段
    、第二條之規定，並審酌被告僅因細故即毆打告訴人，致其受有前開傷害，顯然
    對告訴人之人格未予尊重，惟念其未受有期徒刑以上之宣告，並參以告訴人傷勢
    等一切情狀，量處拘役四十日，並諭知易科罰金之折算標準，其認事用法，均無
    不合，量刑亦屬適當，被告提起上訴，指摘原判決不當，為無理由，應予駁回。
    末查被告前未曾受有期徒刑以上之宣告，有臺灣高雄地方法院檢察署刑案資料查
    註紀錄表及臺灣高等法院被告全國前案紀錄表各一份在卷可憑，其因失慮，致罹
    刑章，且事後已坦承犯行，深具悔意，並與告訴人達成和解，告訴人亦具狀撤回
    告訴，有和解書及撤回告訴狀各一份在卷可參（見本院卷第六頁、第八頁），且
    告訴人於本院審理時當庭表示願意原諒被告（見本院卷第三十七頁），被告經此
    偵、審程序及科刑判決之教訓後，當知警惕，而無再犯之虞，本院認前開對其所
    宣告之刑，以暫不執行為適當，爰併予宣告緩刑二年，以啟自新，並依家庭暴力
    防治法第三十條第一項之規定，於緩刑期內付保護管束。
據上論斷，應依刑事訴訟法第四百五十五條之一第三項、第三百六十八條，家庭暴力
防治法第三十條第一項，刑法第七十四條第一款，判決如主文。
本案經檢察官乙○○到庭執行職務。
中      華      民      國    九十三    年      八      月     十三     日
                                    臺灣高雄地方法院刑事第三庭
                                        審判長法  官    高思大
                                              法  官    陳威龍
                                              法  官    陳玉聰
右正本證明與原本無異。
不得上訴。
                                              書記官    鄭淑臻
中      華      民      國    九十三    年      八      月      十三    日
附錄本判決論罪科刑法條全文：
刑法第二百七十七條第一項
傷害人之身體或健康者，處三年以下有期徒刑、拘役或一千元以下罰金。
